# 请教陈版主，以非货币性资产出资的问题。

提问人：qinchuan449 时间：2023-09-07 23:13:54
请教陈版主，A企业以专利权和固定资产出资与其他企业成立B公司，A公司占比30%，请问：
1 、 A企业用于出资的非货币资产在转让给B公司时是否应开具增值税发票？
2 、 B企业会计分录如何处理？
借：固定资产
无形资产
应交税费-应交增值税（进项税）
贷：实收资本
上面会计分录是否正确？实收资本是否应包含进项税额？

回答人：chenyiwei
1 、是，应开具增值税专用发票。
2 、增值税进项税额不可以用于出资，因此出资时的作价应当是不含税金额。B公司确认可抵扣的增值税进项税额时，应贷记资本公积。